臺灣高等法院臺中分院刑事判決　　　　94年度上訴字第2108號
上　訴　人　臺灣彰化地方法院檢察署檢察官
上　訴　人
即　被　告　甲○○
上列上訴人因毒品危害防制條例案件，不服臺灣彰化地方法院94
年度訴字第1268號中華民國94年8月31日第一審判決 （起訴案號
：臺灣彰化地方法院檢察署94年度毒偵字第2376號），提起上訴
及上訴後併案審理（臺灣彰化地方法院檢察署94年度毒偵字第44
31、4705、4974、5080、5208、5362號），本院判決如下：
    主　文
原判決撤銷。
甲○○連續施用第一級毒品，累犯，處有期徒刑壹年肆月。
扣案之注射針筒伍支沒收。
    事實及理由
一、犯罪事實：
    甲○○前因施用毒品案件，經臺灣彰化地方法院裁定送觀察
    、勒戒後，認無繼續施用毒品之傾向，於民國92年7月2日執
    行完畢釋放，並由臺灣彰化地方法院檢察署檢察官以92年度
    毒偵字第1627號為不起訴處分確定；又因施用毒品案件，經
    臺灣彰化地方法院以93年度訴字第548號判決判處有期徒刑7
    月確定 ，指揮書執畢日期為94年1月13日；再因竊盜案件，
    經該院以93年度員簡字第345號判決判處拘役55日，上開2罪
    刑接續執行，甫於94年3月9日縮刑期滿執行完畢。詎其猶不
    知藉此戒絕施用毒品惡習，在前揭觀察、勒戒執行完畢並釋
    放後5年內 ，復基於施用第1級毒品之概括犯意，自94年4月
    20日某時起至94年9月23日14時45分許止 ，分別在彰化縣員
    林鎮○○路○段2巷86號其戶籍地、同鎮○○路○段81巷399號
    之30其居所地、同鎮○○路166號旁空地、同鎮○○○街329
    號麥當勞旁空地、同鎮○○路與員東路口之鎮興廟後方廁所
    內等處，以注射針筒吸入加水稀釋之海洛因再注射血管之方
    式，連續施用第1級毒品海洛因多次，施用頻率約為3、4天1
    次，嗣其分別於下列時、地遭查獲：(1)94年5月6日14時許，
    為警在彰化縣員林鎮○○路○段155巷「圳安宮」廁所內查獲
    ，並扣得其所有已供施用海洛因之注射針筒1支；(2)94年6月
    1日11時25分許，因列管毒品人口定期調驗 ，經警採集其尿
    液送驗結果呈嗎啡陽性反應而查獲 ；(3)94年8月25日15時許
    ，其主動至彰化縣警察局員林分局員林派出所交出其所有已
    供施用海洛因之注射針筒1支 ，並經警徵其同意採尿送驗，
    結果呈嗎啡陽性反應而查獲 ；(4)94年8月27日11時許在彰化
    縣員林鎮○○路與員水路口為警盤查時查獲 ；(5)94年9月10
    日14時20分許，在彰化縣員林鎮○○路與正興街口為警盤查
    時查獲 ，並扣得其所有已供施用海洛因之注射針筒1支；(6)
    94年 9月13日12時許在彰化縣永靖鄉○○路與水尾巷口為警
    盤查時查獲，並扣得其所有供施用海洛因而尚未使用之注射
    針筒1支；(7)94年9月23日14時45分許，在彰化縣員林鎮○○
    ○街329號旁空地 ，為警盤查時查獲，並扣得其所有已供施
    用海洛因之注射針筒1支，因而查悉上情。
二、程序方面：上訴人即被告甲○○（下稱被告）經合法傳喚，
    無正當理由不到庭，依法不待其陳述直接判決。
三、認定犯罪事實所憑證據和理由：
  (一) 被告對於上揭連續施用第1級毒品海洛因多次之事實於偵審
    中均坦承不諱，且被告於上揭(1)、(2)、(3)、(6)、(7)等時地為
    警查獲後，經警採集其尿液送請詮昕科技股份有限公司及彰
    化縣衛生局鑑驗結果，尿液中嗎啡類確均呈陽性反應，有詮
    昕科技股份有限公司出具之濫用藥物尿液檢驗報告2紙 、彰
    化縣衛生局出具之煙毒尿液檢驗成績書 3紙及被告尿液代號
    與真實姓名對照認證單4紙、扣押物品清單1紙附卷可稽，復
    有扣案供被告施用海洛因之注射針筒5支可資佐證 ，足認被
    告之自白確與事實相符，堪可採信。
  (二)被告前因施用毒品案件，經原審法院裁定送觀察、勒戒後，
    認無繼續施用毒品之傾向，於92年7月2日執行完畢釋放，並
    由臺灣彰化地方法院檢察署檢察官以92年度毒偵字第1627號
    為不起訴處分確定，有臺灣高等法院被告前案紀錄表及臺灣
    彰化地方法院檢察署刑案資料查註紀錄表各 1份在卷可憑，
    其於上開觀察 、勒戒執行完畢後5年內再犯毒品危害防制條
    例第10條之罪，事證明確，被告之犯行可以認定。
四、撤銷改判的理由：
  (一)撤銷原判決的理由：
    原審就檢察官上訴後於本院審理時移送併辦部分，亦即被告
    自94年5月 6日13時30分許起至同年9月23日14時45分許止，
    先後在同上址等處，多次施用海洛因之犯行，及於上揭(3)、
    (5)、(6)、(7)等時地為警查扣供被告施用海洛因之注射針筒共
    支，均未及審理，致未併審酌為量刑之依據及併為沒收之諭
    知，尚有未洽。
  (二)自為判決的論罪科刑理由：
    按海洛因係毒品危害防制條例所規定之第1級毒品 ，核被
      告所為，係犯同條例第10條第1項之施用第1級毒品罪。被
      告施用第1級毒品海洛因前後，持有第1級毒品海洛因之低
      度行為，應為其施用之高度行為所吸收，不另論罪。
    被告前揭先後多次施用第1級毒品海洛因之行為 ，時間緊
      接，觸犯構成要件相同之罪名，顯係基於概括之犯意反覆
      為之，為連續犯，應依刑法第56條規定以一罪論，並加重
      其刑 。再檢察官原雖僅起訴被告自94年4月20日某時起至
      同年5月6日13時30分許止 ，連續施用第1級毒品海洛因多
      次之犯行 ，惟被告其餘未經起訴部分之施用第1級毒品犯
      行，既與經檢察官起訴部分，具有連續犯之裁判上一罪關
      係，而為起訴效力所及，且經檢察官移送併辦或被告自白
      ，本院自應併予審理。又被告前因施用毒品案件，經原審
      法院以93年度訴字第548號判決判處有期徒刑7月確定，指
      揮書執畢日期為94年 1月13日等情，有臺灣彰化地方法院
      檢察署刑案資料查註紀錄表及臺灣高等法院被告前案紀錄
      表各1份在卷可按，其於受有期徒刑執行完畢後，於5年以
      內再犯本件有期徒刑以上之罪，為累犯，應依刑法第47條
      規定，遞加重其刑。
    審酌被告曾因施用毒品接受觀察、勒戒，且曾經法院判處
      罪刑確定在案，竟尚不能深切體悟，自愛自重，猶不顧施
      用毒品對其個人、家庭及社會、國家所造成之危害及負累
      ，而再犯不輟，且接連多次為警查獲，難認其罪責係屬輕
      微，自應受相當之刑罰制裁及被告所施用毒品之期間、犯
      後坦認犯行之態度等一切情狀 ，量處如主文第2項所示之
      刑，以示懲儆。
    扣案之注射針筒5支，係被告所有供犯施用第1級毒品海洛
      因犯行所用之物，業據被告於偵審中陳明在卷，爰依刑法
      第38條第1項第2款規定，予以宣告沒收。
五、適用的法律：
  (一)刑事訴訟法第369條第1項前段 、第371條、第364條、第299
    條第1項前段。
  (二)毒品危害防制條例第10條第1項 ，刑法第11條、第56條、第
    47條、第38條第1項第2款。
中　　華　　民　　國　　94　　年　　11　　月 　15　 　日
            刑事第九庭  審判長法  官  陳  筱  珮
                              法  官  趙  春  碧
                              法  官  張  國  忠
上列正本證明與原本無異。
如不服本判決應於收受送達後十日內向本院提出上訴書狀，其未
敘述上訴之理由者並得於提起上訴後十日內向本院補提理由書（
均須按他造當事人之人數附繕本）。
                              書記官  林  玉  惠
中　　華　　民　　國　　94　　年　　11　月　  15  　　日
附錄法條：毒品危害防制條例第10條第1項
施用第一級毒品者，處六月以上五年以下有期徒刑。
                                                      Ａ
